【裁判字號】    99,抗,1293
【裁判日期】    991103
【裁判案由】    聲請定其應執行刑
【裁判全文】
臺灣高等法院刑事裁定                  99年度抗字第1293號
抗  告  人
即 受 刑人  甲○○
上列抗告人因聲請定其應執行刑案件，不服臺灣新竹地方法院中
華民國99年9月30日裁定（99年度聲字第984號），提起抗告，本
院裁定如下：
    主  文
抗告駁回。
    理  由
一、原裁定意旨略以：抗告人即受刑人甲○○因犯詐欺等案件，
    先後經判決確定如原裁定附表所示。茲檢察官聲請定其應執
    行之刑，經核尚無不合，自應予准許。爰裁定受刑人應執行
    之刑併諭知易科罰金之折算標準等語。
二、抗告意旨略以：數罪併罰之案件，法院酌定裁量事項，應遵
    守法律內部界線及外部界線之拘束。而新法實施以來，各法
    院對定應執行刑之例，如臺灣板橋地方法院98年度訴字第10
    84號、98年度聲字第2835號、98年度易字第580號等案件，
    懇請鈞長給予抗告人合理公平的裁定云云。
三、經查：
  (一)按法律上屬於自由裁量之事項，並非概無法律性之拘束。法
    院就自由裁量權之行使，除不得逾越法律所規定範圍之外部
    性界限外，尚應受比例原則、公平正義原則之規範，謹守法
    律秩序之理念，體察法律之規範目的，使其結果實質正當，
    合於裁量之內部性界限，俾與立法本旨相契合。刑法第51條
    第5 款規定數罪併罰，宣告多數有期徒刑者，應於各刑中之
    最長期以上，各刑合併之刑期以下，定其應執行之刑期，但
    不得逾30年，其就數罪併罰，固非採併科主義，而係採限制
    加重主義，就俱發各罪中，以最重之宣告刑為基礎，由法院
    參酌他罪之宣告刑，裁量加重定之，且不得逾法定之30年最
    高限制，此即外部性界限。然上揭定其應執行刑，既屬刑法
    賦予法院自由裁量之事項，其應受內部性界限之拘束，要屬
    當然（最高法院96年度台上字第7583號判決意旨參照），足
    認量刑為法院自由裁量之事項，除應符合內、外部性界限及
    相關原則規範外，並不受其他法官、法院之拘束。對於定應
    執行刑之案件，法院所為刑之酌定，本屬自由裁量事項，倘
    未逾法定裁量範圍（即各刑中之最長期以上、各刑合併之刑
    期以下之法定範圍內），即難謂其職權之行使有違誤。
  (二)本件抗告人所犯如原裁定附表所示之刑就各宣告刑加總後共
    計有期徒刑7年7月，而其中附表編號8至15之罪，曾經定應
    執行有期徒刑1年6月，此8罪抗告人扣減利益為6個月（此8
    罪宣告刑加總原為有期徒刑2年）；附表編號16至23之罪，
    曾經定應執行有期徒刑1年6月，此8罪抗告人扣減利益為9個
    月（此8罪宣告刑加總原為有期徒刑2年3月），則原審法院
    就此扣減之15個月利益予以尊重，而於各宣告刑中之最長期
    以上（附表編號7之有期徒刑6月），各刑合併之刑期以下（
    有期徒刑7年7月）之範圍內，就抗告人所犯如原裁定附表所
    示各罪定應執行有期徒刑5年7月，經核並未逾越刑法第51條
    第5款之界限，符合量刑裁量之外部性界限及內部性界限，
    亦無明顯過重而違背比例原則或公平正義之情形，自屬適法
    。又抗告人所舉之案號，核屬其他個案審判量刑之參考，故
    該等裁定內容如何，核與本件內、外部界限無關，亦於本件
    無何拘束。綜上所述，本件抗告人抗告意旨指摘原裁定不當
    ，為無理由，應予駁回。
據上論斷，應依刑事訴訟法第412條，裁定如主文。
中    華    民    國    99    年    11    月    3     日
                  刑事第二十三庭  審判長法  官  童有德
                                        法  官  徐蘭萍
                                        法  官  劉方慈
以上正本證明與原本無異。
不得再抗告。
                                        書記官  李麗花
中    華    民    國    99    年    11    月    3     日

司法院資訊處製作；財團法人民間司法改革基金會備份。
